【裁判字號】    91,中簡上,325
【裁判日期】    920603
【裁判案由】    違反電子遊戲場業管理條例
【裁判全文】
臺灣臺中地方法院刑事判決                      九十一年度中簡上字第三二五號
    上訴人即被告  甲○○
右上訴人因違反電子遊戲場業管理條例案件，不服臺灣臺中地方法院臺中簡易庭九十
一年度中簡字第一○八○號中華民國九十一年七月八日第一審簡易判決（聲請簡易處
刑案號：臺灣臺中地方法院檢察署九十一年度偵字第一○九七一號），提起上訴，本
院合議庭改依通常程序為第一審判決如左：
    主  文
原判決撤銷。
甲○○無罪。
    理  由
一、本件公訴人向原審法院聲請簡易判決處刑意旨略以：上訴人即被告甲○○係以經
    營電子遊戲場為業，竟未依電子遊戲場業管理條例辦理營利事業登記，而於民國
    （下同）九十一年五月三十日晚上六時許，在臺中市○○區○○路（起訴書誤為
    大墎路）與大墩十七街口（起訴書誤為大墎十七街）夜市之公眾得出入場所，擺
    設「紅螞蟻遊戲機具」之電子遊戲機十臺，供不特定人玩樂，以經營電子遊戲場
    業，嗣於當日晚上八時三十五分許為警當場查獲，並扣得上開電子遊戲機十臺，
    因認被告甲○○涉有違反電子遊戲場業管理條例第十五條之未依電子遊戲場業管
    理條例規定辦理營利事業登記罪嫌，應依同條例第二十二條之規定處罰等語。
二、按犯罪事實應依證據認定之，無證據不得推定其犯罪事實。又不能證明被告犯罪
    者，應諭知無罪之判決，刑事訴訟法第一百五十四條、第三百零一條第一項分別
    定有明文。次按認定不利於被告之事實，須依積極證據，苟積極證據不足為不利
    於被告事實之認定時，即應為有利於被告之認定，更不必有何有利之證據，最高
    法院三十年度上字第八一六號判例可資參照。
三、查公訴人認被告涉有上述犯行，係以：（一）被告甲○○於警、偵訊中對於右揭
    時地擺設「紅螞蟻」遊戲機具之事實自白不諱。（二）有前揭扣案之「紅螞蟻遊
    戲機具」照片二幀、責付保管收據一紙、警方職務報告書一份在卷足憑等，為其
    主要論據。
四、訊據被告甲○○對於在右揭時地擺設「紅螞蟻」遊戲機具十臺之事實坦承不諱，
    惟堅決否認有何被訴之違反電子遊戲場業管理條例犯行，辯稱：渠擺設之「紅螞
    蟻」遊戲機具係完全不使用電力，亦無主機板或遊戲軟體，不具聲光影像，純以
    人手操作，非屬主管機關列管之電子遊戲機，渠自未違反電子遊戲場業管理條例
    犯行等語。
五、經查被告所擺設之機臺，係以人手拉操縱桿以發射鋼珠，未使用電力，亦無聲光
    影像，有查獲照片二幀在卷可稽。而本院檢附上開機臺照片，向中央主管機關經
    濟部函詢結果，經濟部明確函覆稱：未利用電力及無遊戲軟體之機具，因無法評
    鑑分類及查驗貼證，非屬電子遊戲場業管理條例所規範之電子遊戲機等語（見該
    部九十二年三月二十八日經商字第○九二○二○六四七○○號函、九十二年四月
    二十五日經商字第○九二○二○八二六三○號函），故被告所辯，堪以採信。被
    告擺設之機具既非屬電子遊戲場業管理條例所規範之電子遊戲機，自不能遽以該
    條例之罰則相繩。此外復查無其他積極證據足證被告有何被訴之違反電子遊戲場
    業管理條例犯行，揆諸前揭法條及判例意旨，即應為有利於被告之認定，依法應
    為無罪之判決。是原審將被告論罪科刑，於法尚有未合，被告上訴指摘原審判決
    不當，為有理由，應由本院撤銷原判決，改依通常程序為第一審判決被告無罪，
    以免冤抑。
據上論斷，應依刑事訴訟法第四百五十五條之一第三項、第四百五十二條、第三百六
十九條第一項前段、第三百六十四條、第三百零一條第一項，判決如主文。
本案經檢察官張德寬到庭執行職務。
中      華      民      國    九十二    年      六      月      三      日
                                  審判長法  官  夏一峰
                                        法  官  簡源希
                                        法  官  林念祖
右正本證明與原本無異。
如不服本判決，應於判決送達後十日內向本院提出上訴狀，上訴於臺灣高等法院臺中
分院（須附繕本）。
                                        書記官
中      華      民      國    九十二    年      六      月      三      日


司法院資訊處製作；財團法人民間司法改革基金會備份。
